臺灣臺南地方法院臺南簡易庭小額民事判決
110年度南小字第482號
原      告  元大商業銀行股份有限公司


法定代理人  翁健    
訴訟代理人  黃景信  
            陳谷庸  
被      告  楊慧香  

上列當事人間請求清償借款事件，經本院於民國110年5月12日言
詞辯論終結，判決如下︰
    主    文
被告應給付原告新臺幣48,476元，及自民國105年3月11日起至清
償日止，按年息百分之15計算之利息。
原告其餘之訴駁回。
訴訟費用新臺幣1,000元由被告負擔。
本判決第一項得假執行。
    事實及理由
一、大眾商業銀行股份有限公司（下稱大眾銀行）於民國106年1
    月17日與元大商業銀行股份有限公司即原告合併，原告為存
    續銀行，有原告提出之金融監督管理委員會106年1月17日金
    管銀控字第10500320920號函影本附卷可證，是大眾銀行之
    權利及義務均已由原告概括承受，先予說明。
二、原告主張：被告於93年8月16日向大眾銀行申請現金卡使用
    ，經大眾銀行核准於額度新臺幣（下同）5萬元內借款，借
    款期限自信用貸款之日起一年，借款期間屆滿時，如借款人
    未於借款期間屆滿前為不續約之書面通知，續予延展一年，
    不另換約，借款利率以年息18.25%固定計算，於每月20日結
    算乙次併同手續費計入被告未清償之本金餘額，每月應繳納
    最低應付款為實際動用借款額度之2%，若於每月應繳日（含
    ）前未繳付或繳清每月最低應付款，即喪失期限利益，視為
    全部到期，應按年息20%計算延滯利息。嗣被告持現金卡陸
    續動用借款，惟僅依約繳款至94年10月4日，其後即未再繳
    款，尚欠本金48,476元及自95年2月22日起之延滯利息未清
    償，經催討均置之不理，爰依消費借貸之法律關係，請求被
    告如數清償等語。並聲明：被告應給付原告48,476元，及自
    95年2月22日起至104年8月31日止，按年息百分之20計算之
    利息，暨自104年9月1日起至清償日止，按年息百之15計算
    之利息。
三、被告則陳稱：對原告主張之事實不爭執，但原告請求之利息
    太多，利息應該只能請求5年，超過5年部分之利息不得請求
    等語置辯。
四、得心證之理由：
（一）經查，原告上開主張之上開事實，業據其提出現金卡申請
      書、現金卡（金融卡）存款帳戶約定事項、現金卡約定事
      項、交易明細表等件為證，且為被告所不爭執，堪認原告
      主張之上開事實為真實。
（二）按利息、紅利、租金、贍養費、退職金及其他一年或不及
      一年之定期給付債權，其各期給付之請求權，因5年間不
      行使而消滅；消滅時效，自請求權可行使時起算；消滅時
      效，因起訴而中斷；時效完成後，債務人得拒絕給付。分
      別為民法第126條、第128條前段、第129條第1項第3款及
      第144條第1項所明定。查原告係於110年3月10日提起本件
      訴訟，有本院收狀戳記在卷可稽(見本院卷第15頁)，依前
      開說明，即生中斷時效之效力，原告就本件信用貸款債務
      利息部分自僅得請求自起訴日回溯5年即自105年3月11日
      起算之利息，被告就105年3月10日前之利息自得以時效完
      成為由拒絕給付。從而，原告本於消費借貸之法律關係，
      請求被告給付原告48,476元，及自105年3月11日起至清償
      日止，按年息15%計算之利息，為有理由，應予准許。逾
      此部分之請求，則屬無據，應予駁回。
五、本件原告勝訴部分，係小額程序所為被告敗訴之判決，依民
    事訴訟法第436條之20規定，應依職權宣告假執行。
六、末按各當事人一部勝訴、一部敗訴者，其訴訟費用，由法院
    酌量情形，命兩造以比例分擔或命一造負擔，或命兩造各自
    負擔其支出之訴訟費用，民事訴訟法第79條定有明文。查本
    件訴訟費用經核為1,000元（即第一審裁判費），本院審酌
    原告之請求，借款款項部分仍經准許，僅駁回部分利息之請
    求，故本件訴訟費用由被告負擔，應較合理，爰判決如主文
    第3項所示。
七、訴訟費用負擔之依據：民事訴訟法第79條、第436條之19第1
    項。　　
中　　華　　民　　國　　110 　年　　5 　　月　　26　　日
                  臺灣臺南地方法院臺南簡易庭
                                  法  官  童來好
上列為正本，係照原本作成。
如不服本判決，應於送達後20日內向本庭（臺南市○○路0段000號
）提出上訴狀（須按他造當事人人數附繕本）。
中　　華　　民　　國　　110 　年　　5 　　月　　26　　日
                                  書記官  郭倢妮